【裁判字號】    89,親,6
【裁判日期】    890630
【裁判案由】    確認父子關係不存在
【裁判全文】
臺灣嘉義地方法院民事判決  八十九年度親字第六號
    原      告  乙○○
                        送達代.
                              .
    被      告  甲○○  住嘉義.
    法定代理人  林文文  住嘉義.
右當事人間確認父子關係不存在事件，本院裁定如左：
    主      文
原告之訴駁回。
訴訟費用由原告負擔。
    事      實
甲、原告方面：
  一、聲明：確認被告甲○○非原告之子。
  二、陳述：緣訴外人林文文於民國八十年一月十八日生一子即被告甲○○，嗣林文
      文於八十年三月二日與原告結婚，被告甲○○在戶籍資料上登載為原告之子，
      惟於八十三年三月一日林文文與原告離婚，經林文文之父林竹徐之告知，原告
      始知被告非原告之子，且詢及林文文亦坦承被告非原告之子，然未告知其生父
      為何人，原告已於八十七年間再婚，夫妻共組家庭並育有一女，原告與被告事
      實上並無親子關係存在，爰求為確認被告甲○○與原告間父子關係不存在
  三、證據：提出本院八十四年度家訴字第四四號民事判決一份為證。
乙、被告方面：被告未提出任何聲明或陳述。
    理      由
一、原告起訴主張：訴外人林文文於民國八十年一月十八日生一子即被告甲○○，嗣
    林文文於八十年三月二日與原告結婚，被告甲○○在戶籍資料上登載為原告之子
    ，惟於八十三年三月一日林文文與原告離婚，經林文文之父林竹徐之告知，原告
    始知被告非原告之子，原告與被告事實上並無親子關係存在，爰求為確認被告甲
    ○○與原告間父子關係不存在等語。查原告主張林文文於八十年一月十八日生一
    子即被告甲○○，林文文並於八十年三月二日與原告結婚，被告甲○○在戶籍資
    料上登載為原告之子等情，業據原告提出戶籍謄本三份為證，核屬相符，堪信為
    真實。
二、按原告提起本件訴訟雖為確認父子關係不存在之訴，而實質上則為否認被告為原
    告乙○○之子女之訴，故本質上仍係否認子女之訴訟，可類推於民法第一千零六
    十三條第二項規定之法意（最高法院八十八年台上字八七九號判決意旨參照），
    而否認子女之訴，依民法第一千零六十三條第二項規定：「、、、如夫妻之一方
    能證明妻非自夫受胎者，得提起否認之訴。但應於知悉子女出生之日起，一年內
    為之。」經查，被告甲○○於民國八十年一月十八日出生，原告自認於八十三年
    三月一日與林文文離婚，經林文文之父林竹徐告知，方知被告非原告婚生子等情
    ，業據原告於本件起訴狀載述明確，原告遲至八十九年二月十一日始提起本件訴
    訟，早已逾知悉子女出生之日起之一年內之除斥期間，從而原告提起本件訴訟，
    其訴為無理由，爰依民事訴訟法第二百四十九條第二項規定，以訴訟判決駁回其
    訴。
三、依民事訴訟法第二百四十九條第二項、第七十八條判決如主文。
中      華      民      國    八十九    年      六      月      三十    日
~B臺灣嘉義地方法院民事庭
~B    審判長法官     王金龍
~B    法      官     羅秀緞
~B    法      官     李文輝
右為正本係照原本作成
如對本判決上訴須於判決送達後廿日內向本院提出上訴狀
中      華      民      國    八十九    年      七      月      四      日
~B    書記官        楊福源


司法院資訊處製作；財團法人民間司法改革基金會備份。
